臺灣高等法院民事裁定
109年度重家上字第62號
上  訴  人  甲〇〇  

            乙〇〇  
            丙〇〇  
            丁〇〇  


上列上訴人因與被上訴人戊〇〇間請求分割遺產事件，對於中華民
國110年8月24日本院109年度重家上字第62號判決提起上訴，本
院裁定如下：
    主  文
上訴人應於收受本裁定正本七日內繳納第三審裁判費新臺幣陸拾
參萬玖仟參佰貳拾肆元，並補正委任律師或具律師資格之關係人
為訴訟代理人之委任狀。逾期不補正，即駁回上訴。
    理  由
一、按提起第三審上訴，應依民事訴訟法第77條之16第1項前段
    之規定徵收裁判費，此為上訴必須具備之程式，當事人提起
    第三審上訴，若未依上開規定繳納裁判費者，原第二審法院
    應定期間命其補正，如不於期間內補正，應以裁定駁回之，
    為民事訴訟法第481條準用第442條第2項所明定。次按，對
    於第二審判決上訴，上訴人應委任律師為訴訟代理人。但上
    訴人或其法定代理人具有律師資格者，不在此限。上訴人之
    配偶、三親等內之血親、二親等內之姻親，或上訴人為法人
    、中央或地方機關時，其所屬專任人員具有律師資格並經法
    院認為適當者，亦得為第三審訴訟代理人。上訴人未依前揭
    規定委任訴訟代理人，或雖已委任而法院認為不適當者，第
    二審法院應定期先命補正。逾期未補正亦未依第466條之2為
    聲請者，第二審法院應以上訴不合法裁定駁回之。同法第46
    6條之1定有明文。次按以一訴主張數項標的者，其訴訟標的
    之價額合併計算之；但所主張之數項標的互相競合或應為選
    擇者，其訴訟標的價額，應依其中價額最高者定之，同法第
    77條之2第1項亦有明文。倘原告主張之數項標的雖不相同，
    惟自經濟上觀之，其訴訟目的一致，不超出終局標的範圍，
    依上揭規定，訴訟標的價額應以其中價額最高者定之。另依
    同法第77條之11規定，分割共有物涉訟，以原告因分割所受
    利益之價額為準。是請求分割共有物事件上訴時，其訴訟標
    的價額及上訴利益額，均應以原告起訴時因分割所受利益之
    客觀價額為準，不因被告或原告提起上訴而有所歧異，亦不
    因上訴人僅就其中部分數額上訴而異。上開規定，依家事事
    件法第51條規定，於家事訴訟事件亦有準用。
二、查本件上訴人甲〇〇、乙〇〇、丙〇〇、丁〇〇（下合稱上訴人，分
    稱其名）於民國（下同）110年8月31日收受本院第二審判決
    （見本院卷二第91頁），於同年9月17日聲明不服，提起上
    訴，惟未據上訴人繳納第三審裁判費，及提出委任律師或具
    律師資格之關係人為訴訟代理人之委任狀。上訴人對本院判
    決其敗訴部分(即請求確認附表編號1至10所示不動產《下稱
    系爭不動產》為甲〇〇所有，及附表編號11至19所示財產《下稱
    系爭財產》為兩造公同共有，各有應繼分1/5)，及就附表所
    示遺產判決之分割方案不服提起上訴，本件訴訟標的價額及
    上訴利益額，應依全部遺產於起訴時之總價值，按上訴人主
    張系爭不動產全部分配予甲〇〇，及系爭財產按應有部分4/5
    分配予上訴人之比例計算，核定標的價額為新臺幣(下同)47
    06萬8739元(計算式見附表「訴訟標的價額」欄)，並應徵第
    三審裁判費63萬9324元。茲命上訴人於本裁定正本送達後7
    日內補繳第三審裁判費63萬9324元，及補正委任律師或具律
    師資格之關係人為訴訟代理人之委任狀；逾期未補正，即認
    其上訴不合法，以裁定駁回其上訴。
三、爰裁定如主文。 
中　　華　　民　　國　　110 　年　　11　　月　　12　　日
                  家事法庭   
                      審判長法  官  黃嘉烈
                            法  官  高明德
                            法  官  何君豪
正本係照原本作成。
核定訴訟標的價額部分，如不服裁定得於收受送達後10日內向本
院提出抗告狀，並繳納抗告費新臺幣1千元。
其餘不得抗告。
中　　華　　民　　國　　110 　年　　11　　月　　12　　日

  　　　　　　　　　　　　　書記官  陳奕伃